Nachlaß Otto Jahn 03.04.2019
Nachlaß Otto Jahn
- Brief von Julius Rietz an Otto Jahn, 30.05.1864; Deutsches Archäologisches Institut, Archiv der Zentrale; D-DAI-Z-AdZ-NL-JahO-RieJ-JahO-001; 2 Seiten
  Senden der versprochenen Beethoviana. - Persönliches. - Aufenthalt in Bonn, Kyllmann u. Hildebrandt. - Konzertänze für Orchester, die nächstens in Partitur erscheinen; Contredance de Beethoven pour monsieur Friederich nommé Liederlich. - Persönliches.
- Brief von Julius Rietz an Otto Jahn, 10.08.1865; Deutsches Archäologisches Institut, Archiv der Zentrale; D-DAI-Z-AdZ-NL-JahO-RieJ-JahO-002; 2 Seiten
  Rietz, Julius (1812-1877); Jahn, Otto (1813-1869)
  Bitte um Blick in die Partitur. - Unterhandlungen mit André. - Geschenk des Mozartschen Konzerts durch Goucy von dessen Verleger Richault, nur das 21. Konzert fehlt. - Arbeit durch Anlegen des deutschen Textes unter Secco Rezitation. Vorschlag zweier Notenzeilen, einer für den italienischen, einer für der deutschen Text.
- Brief von Julius Rietz an Otto Jahn, 08.12.1865; Deutsches Archäologisches Institut, Archiv der Zentrale; D-DAI-Z-AdZ-NL-JahO-RieJ-JahO-003; 2 Seiten
  Persönliches. - Frage, ob Auftrag J's bis nach seiner Genesung Zeit hat. Bitte um Nachricht.
- Brief von Friedrich Ritschl an Otto Jahn, 29.09.1837; Deutsches Archäologisches Institut, Archiv der Zentrale; D-DAI-Z-AdZ-NL-JahO-RitF-JahO-001; 4 Seiten; Empfängerort: Kiel
  Ritschl, Friedrich (1806-1876); Jahn, Otto (1813-1869); Orti Manara, Giovanni Girolamo (1803-1858) [vermutlich]; Braun, Emil (1809-1856) [ermittelt]; Migliarini, Angelo Michele (1779-1865) [ermittelt]
  Erfurt
  Empfehlungen für Jahn in Italien: Graf Orti in Verona (Jahns Ankunft ihm schon gemeldet). Einige Zeilen von R. an Orti folgen, falls Brief verlorengegangen sein sollte. In Mailand an Catena und Gatti an der Ambrosiana, an Catena am Münzkabinett der Brera. In Rom an Braun, Sekretär des Arch. Instituts, in Florenz an Iuria u. Prof. Migliarini.
- Brief von Friedrich Ritschl an Otto Jahn, 14.09.1841; Deutsches Archäologisches Institut, Archiv der Zentrale; D-DAI-Z-AdZ-NL-JahO-RitF-JahO-002; 3 Seiten
  Ritschl, Friedrich (1806-1876); Jahn, Otto (1813-1869)
  Dank für freundliche Zusendungen, Hoffnung auf J's Anwesenheit beim Bonner Philologenverein. Bitte um tätige Teilnahme am Rhein. Museum, das Einheit von Philologie und Archäologie erstrebt.
- Brief von Friedrich Ritschl an Otto Jahn, 06.11.1854; Deutsches Archäologisches Institut, Archiv der Zentrale; D-DAI-Z-AdZ-NL-JahO-RitF-JahO-003; 4 Seiten
  Ritschl, Friedrich (1806-1876); Jahn, Otto (1813-1869); Brunn, Heinrich von (1822-1894) [ermittelt]; Leibnitz, Heinrich (1811-1889) [vermutlich]
  Harren auf J's definitive Berufung nach Bonn. Brunns Fortkommen ev. nach Zürich. Bewunderung und Dank für J's Vasenbuch. - Bitte um Formung Leibnitz.
- Brief von Heinrich Ritter an Otto Jahn, 10.11.1841; Deutsches Archäologisches Institut, Archiv der Zentrale; D-DAI-Z-AdZ-NL-JahO-RitH-JahO-001; 4 Seiten
  Ritter, Heinrich (1791-1869); Jahn, Otto (1813-1869); Müller, Karl Otfried (1797-1840) [vermutlich]
  Lagebericht über Fortsetzung der antiquar. Denkmäler von Müller.
- Brief von Wilhelm Roscher an Otto Jahn, 24.07.1860; Deutsches Archäologisches Institut, Archiv der Zentrale; D-DAI-Z-AdZ-NL-JahO-RosW-JahO-001; 4 Seiten
  Roscher, Wilhelm (1845-1923) [vermutlich]; Jahn, Otto (1813-1869); Michaelis, Adolf (1835-1910) [ermittelt]
  Frage der Unterstützung für Michaelis römische Kunstgeschichte durch die Jablonskische Gesellschaft. Bedauern dass mathem. physikal. Klasse gegenüber der philologischen historischen in der Überzahl ist.
- Brief von Karl Ross an Otto Jahn, 24.02.1857; Deutsches Archäologisches Institut, Archiv der Zentrale; D-DAI-Z-AdZ-NL-JahO-RosC-JahO-001; 3 Seiten
  Ross, Karl (1816-1858); Jahn, Otto (1813-1869); Genelli, Bonaventura (1798-1868) [ermittelt]; Neureuther, Eugen Napoleon (1806-1882) [ermittelt]; Siebold, Carl Theodor Ernst von (1804-1885) [vermutlich]; Thoma, Antonius von (1829-1897) [vermutlich]
  Klage über Kunst und Kunstschreiberei. Bitte um Rat wegen eines Aufsatzes oder um Art Einleitung dazu oder um Bemerkungen, von denen R. Gebrauch machen kann, ev. im deutschen Kunstblatt. - Persönliches. - Sein Verkehr in München mit Genelli, Brucker, Neureuther, Siebold, Thoma.
- Brief von Karl Ross an Otto Jahn, 25.03.1857; Deutsches Archäologisches Institut, Archiv der Zentrale; D-DAI-Z-AdZ-NL-JahO-RosC-JahO-002; 1 Seite
  Ross, Karl (1816-1858); Jahn, Otto (1813-1869)
  Frage ob Brief und Abhandlung angekommen sind.
- Brief von Karl Ross an Otto Jahn, 26.04.1857; Deutsches Archäologisches Institut, Archiv der Zentrale; D-DAI-Z-AdZ-NL-JahO-RosC-JahO-003; 2 Seiten
  Dank für J's Rat. - Persönliches. - Bitte den Aufsatz im Grenzboten zu bringen und um 30 Freiexemplare. Frage des Titels der Abhandlung.
- Brief von Ludwig Ross an Otto Jahn, 12.01.1856-13.01.1856; Deutsches Archäologisches Institut, Archiv der Zentrale; D-DAI-Z-AdZ-NL-JahO-RosL-JahO-001; 2 Seiten
  Ross, Ludwig (1806-1859); Jahn, Otto (1813-1869); Groth, Klaus (1819-1899) [ermittelt]
  Persönliches. - Vakanz in Halle. - Simonidas und seine Funde. Klaus Groth. - J's Sammlung plattdeutscher Sprichwörter.
- Brief von Ludwig Ross an Otto Jahn, 11.03.1856; Deutsches Archäologisches Institut, Archiv der Zentrale; D-DAI-Z-AdZ-NL-JahO-RosL-JahO-002; 3 Seiten
  Ross, Ludwig (1806-1859); Jahn, Otto (1813-1869); Overbeck, Johannes (1826-1895) [ermittelt]
  Dank für Trost-Einsamkeit. - Persönliches. - Phönikische Sarkophage im aegyptischen Stil. Inschriften am delphischen Schlangendreifuss von Kyal. Fälschungen von Simonidas. - Overbeck.
- Brief von Ludwig Ross an Otto Jahn, 06.07.1856; Deutsches Archäologisches Institut, Archiv der Zentrale; D-DAI-Z-AdZ-NL-JahO-RosL-JahO-003; 2 Seiten
  Ross, Ludwig (1806-1859); Jahn, Otto (1813-1869); Welcker, Friedrich Gottlieb (1784-1868) [ermittelt]; Ritschl, Friedrich (1806-1876) [ermittelt]
  Persönliches. - Welcker. Ritschl.
- Brief von Rudolf von Roth an Otto Jahn, 23.04.1857; Deutsches Archäologisches Institut, Archiv der Zentrale; D-DAI-Z-AdZ-NL-JahO-RotR-JahO-001; 2 Seiten
  Roth, Rudolf von (1821-1895); Jahn, Otto (1813-1869); Walz, Christian (1802-1857) [ermittelt]
  Frage ob J. als Nachfolger von Walz und Inhaber des 1. philol. Lehrstelle und Vorstand des Seminars nach Tübingen kommen will.
- Brief von Rudolf von Roth an Otto Jahn, 23.05.1857; Deutsches Archäologisches Institut, Archiv der Zentrale; D-DAI-Z-AdZ-NL-JahO-RotR-JahO-002; 1 Seite
  Roth, Rudolf von (1821-1895); Jahn, Otto (1813-1869)
  Primo loco von Fakultät und Senat vorgeschlagen. R. zu jeder Information bereit.
- Brief von Rudolf von Roth an Otto Jahn, 15.06.1857; Deutsches Archäologisches Institut, Archiv der Zentrale; D-DAI-Z-AdZ-NL-JahO-RotR-JahO-003; 3 Seiten
  Gehaltsforderungen, Kolleggelder. Rat an J. Pensionsverhältnisse zu veranlassen. Hoffnung auf Zusage. Berechnung der Dienstjahre.
- Brief von Joseph Emmanuel Ghislain Roulez an Otto Jahn, 16.02.1846; Deutsches Archäologisches Institut, Archiv der Zentrale; D-DAI-Z-AdZ-NL-JahO-RouJ-JahO-001; 2 Seiten; Empfängerort: Greifswald
  Roulez, Joseph Emmanuel Ghislain (1806-1878); Jahn, Otto (1813-1869)
  Gent
  Collationieren von 2 Manuskripten u. Grund für Verzögerung des Abschickens.
  22. Mai 2018 29. Mai 2018 19. Juni 2018 2019-06-06T13:16:31+01:00
- Brief von Hermann Sauppe an Otto Jahn, 27.06.1863; Deutsches Archäologisches Institut, Archiv der Zentrale; D-DAI-Z-AdZ-NL-JahO-SauH-JahO-001; 2 Seiten
  Sauppe, Hermann (1809-1893); Jahn, Otto (1813-1869); Uhland, Ludwig (1787-1862) [ermittelt]
  Vergleichung der J'schen und gaisfordschen Collationen. Programme noch nicht erhalten. Dank für Uhland. Bitte um nochmalige Angabe der Bitte Bückings.
- Brief von Hermann Sauppe an Otto Jahn, 14.12.1864; Deutsches Archäologisches Institut, Archiv der Zentrale; D-DAI-Z-AdZ-NL-JahO-SauH-JahO-002; 1 Seite
  Sauppe, Hermann (1809-1893); Jahn, Otto (1813-1869)
  Bedauern nicht nach Hannover kommen zu können.
- Brief von Hermann Sauppe an Otto Jahn, o.D.; Deutsches Archäologisches Institut, Archiv der Zentrale; D-DAI-Z-AdZ-NL-JahO-SauH-JahO-003; 3 Seiten
  Sauppe, Hermann (1809-1893); Jahn, Otto (1813-1869); Ross, Ludwig (1806-1859) [ermittelt]
  Bericht über Ludwig Ross.
- Brief von Friedrich Carl von Savigny an Otto Jahn, 23.11.1841; Deutsches Archäologisches Institut, Archiv der Zentrale; D-DAI-Z-AdZ-NL-JahO-SavF-JahO-001; 3 Seiten; Empfängerort: Kiel
  Savigny, Friedrich Carl von (1779-1861); Jahn, Otto (1813-1869); Borghesi, Bartolomeo (1781-1860) [ermittelt]; Kellermann, Olaus Christian (1805-1837) [ermittelt]
  Dank für Mitteilung der Bäbianischen Inschrift. Wunsch an J. diese Inschrift mit Borghesischem Material dem deutschen Publikum zugänglich zu machen. - Frage nach Aufnahme des reichen Kellermannschen Materials durch Jahn.
- Brief von Friedrich Carl von Savigny an Otto Jahn, 09.09.1845 [Jahr ermittelt]; Deutsches Archäologisches Institut, Archiv der Zentrale; D-DAI-Z-AdZ-NL-JahO-SavF-JahO-002; 1 Seite
  Savigny, Friedrich Carl von (1779-1861); Jahn, Otto (1813-1869)
  Dank für Mitteilung aus Italien. Bitte um Prüfung eines Schreibens betr. Inschriftenwerk u. Absendung des Antrags.
  22. Mai 2018 24. Juli 2018 24. Juli 2018 2019-06-06T13:16:31+01:00
- Brief von Friedrich Carl von Savigny an Otto Jahn, 12.09.1845 [Jahr ermittelt]; Deutsches Archäologisches Institut, Archiv der Zentrale; D-DAI-Z-AdZ-NL-JahO-SavF-JahO-003; 1 Seite
  Savigny, Friedrich Carl von (1779-1861); Jahn, Otto (1813-1869); Friedrich Wilhelm IV., Preußen, König (1795-1861) [vermutlich]
  Senden der Abschrift des Antrags, der gleichzeitig an den König geht, zur Mitteilung an Mitglieder der Akademie. Bitte Sache weiter im Auge zu behalten.
- Brief von Friedrich Carl von Savigny an Otto Jahn, 26.09.1846; Deutsches Archäologisches Institut, Archiv der Zentrale; D-DAI-Z-AdZ-NL-JahO-SavF-JahO-004; 1 Seite
  Savigny, Friedrich Carl von (1779-1861); Jahn, Otto (1813-1869); Schulze, Johannes (1786-1869) [ermittelt]
  Bedauern über nicht sehen von Jahn. Geh. Rat Schulze hat Referat über Antrag des Corpus Inscript. im Ministerium. Frage, wie man Antragsbearbeitung beschleunigen könne. Jahns Hauptplan des Corpus, Gutachten der Akademie darüber. (Die beiden letzten Briefe sind wahrscheinlich an Gerhard gerichtet).
- Brief von Ignaz Dominikus Cyriacus Schmid an Otto Jahn, o.D.; Deutsches Archäologisches Institut, Archiv der Zentrale; D-DAI-Z-AdZ-NL-JahO-SchI-JahO-001; 3 Seiten
  Schmid, Ignaz Dominikus Cyriacus (1707-1775); Jahn, Otto (1813-1869); Böcking, Eduard (1802-1870) [vermutlich]; Mommsen, Theodor (1817-1903) [ermittelt]; Strauß, David Friedrich (1808-1874) [ermittelt]
  Persönliches. - Böckings Aufsatz über das Huttenbuch von Strauss im Grenzboten. Mommsen, Verächter von populären Zeitschriften, gründet selber eine, die preussischen Jahrbücher zur Hebung des historischen Sinns. Senden seines Buches. - Verfasser der antiken Artikel. Bitte um Artikel über Musik von J. - Persönliches.
- Brief von Friedrich Wilhelm Schneidewin an Otto Jahn, 09.04.1845; Deutsches Archäologisches Institut, Archiv der Zentrale; D-DAI-Z-AdZ-NL-JahO-SchF2-JahO-001; 2 Seiten
  Schneidewin, Friedrich Wilhelm (1810-1856); Jahn, Otto (1813-1869); Schömann, Georg Friedrich (1793-1879) [ermittelt]; Wieseler, Friedrich (1811-1892) [ermittelt]
  Dank für Greifswaldiana. Schömanns Eumeniden. Anzeige von J's Censorius. Bitte um Beitrag für neue, von Schn. redigierte Zeitschrift. - Probiana An. Paris. - Wieseler geht vielleicht nach Dorpat. - Persönliches.
- Brief von Friedrich Wilhelm Schneidewin an Otto Jahn, 01.07.1852; Deutsches Archäologisches Institut, Archiv der Zentrale; D-DAI-Z-AdZ-NL-JahO-SchF2-JahO-002; 2 Seiten; Empfängerort: Leipzig
  Schneidewin, Friedrich Wilhelm (1810-1856); Jahn, Otto (1813-1869)
  Bitte um Beitrag zum Philologus und um ev. Material zu Martial. - Hoffnung auf J's Kommen zur Panagyris. - Baum und Ritters.
- Brief von Franz Xaver Schnyder von Wartensee an Otto Jahn, 08.04.1858; Deutsches Archäologisches Institut, Archiv der Zentrale; D-DAI-Z-AdZ-NL-JahO-SchX-JahO-001; 4 Seiten; Empfängerort: Bonn
  Schnyder von Wartensee, Franz Xaver (1786-1868); Jahn, Otto (1813-1869); Mozart, Wolfgang Amadeus (1756-1791)
  Frankfurt am Main
  Persönliches. - Bitte um Angabe von Titel und Verleger der Selbstbiographie v. Gyrowutz und um Rückgabe der geliehenen schottischen Lieder. Frage nach einer angeblich von Mozart herrührenden Kompositionanleitung mit 2 Würfeln. - Beschäftigung mit Mozarts Idomeneo und Bemerkungen über in Noten angegebenen Stellen.
- Brief von Georg Friedrich Schömann an Otto Jahn, 04.08.1842; Deutsches Archäologisches Institut, Archiv der Zentrale; D-DAI-Z-AdZ-NL-JahO-SchG8-JahO-001; 2 Seiten; Empfängerort: Kiel
  Schömann, Georg Friedrich (1793-1879); Jahn, Otto (1813-1869); Classen, Johannes (1805-1891) [ermittelt]
  Freude über J's Ernennung in Greifswald als Nachfolger Classens. Vorlesungswünsche.
  22. Mai 2018 4. Juni 2018 4. Juni 2018 2019-06-06T13:16:31+01:00
- Brief von Georg Friedrich Schömann an Otto Jahn, 29.01.1863; Deutsches Archäologisches Institut, Archiv der Zentrale; D-DAI-Z-AdZ-NL-JahO-SchG8-JahO-002; 2 Seiten
  Schömann, Georg Friedrich (1793-1879); Jahn, Otto (1813-1869); Michaelis, Adolf (1835-1910) [ermittelt]
  Dank für die Teilnahme an Jubiläumsfeier von Sch.. Griechische Altertümer von Schömann. Freude an Michaelis Persönlichkeit.
- Brief von Johann Heinrich Christian Schubart an Otto Jahn, 25.05.1845; Deutsches Archäologisches Institut, Archiv der Zentrale; D-DAI-Z-AdZ-NL-JahO-SchJ10-JahO-001; 4 Seiten; Empfängerort: Greifswald
  Schubart, Johann Heinrich Christian (1800-1885); Jahn, Otto (1813-1869); Schneidewin, Friedrich Wilhelm (1810-1856) [ermittelt]; Bergk, Theodor (1812-1881) [ermittelt]
  Kassel
  Persönliches. - Philologenversammlung in Darmstadt. - Jahns Arbeiten. - Schneidewin unglücklich über Streit mit Bergk. - Arbeiten von Schubart. - J's Censorius und s. Persius. Frage nach Julius.
- Brief von Wilhelm Schür an Otto Jahn, 15.12.1860; Deutsches Archäologisches Institut, Archiv der Zentrale; D-DAI-Z-AdZ-NL-JahO-SchW6-JahO-001; 3 Seiten
  Schür, Wilhelm; Jahn, Otto (1813-1869)
  Persönliches. - Wilhelm Schuer kommt als Kurator nach Bonn.
- Brief von Moritz von Schwind an Otto Jahn, 14.08.1857; Deutsches Archäologisches Institut, Archiv der Zentrale; D-DAI-Z-AdZ-NL-JahO-SchM4-JahO-001; 2 Seiten
  Schwind, Moritz von (1804-1871); Jahn, Otto (1813-1869)
  Bedauern J. nicht mehr haben sehen zu können.
- Brief von Anton Springer an Otto Jahn, o.D. [22.08.18xx]; Deutsches Archäologisches Institut, Archiv der Zentrale; D-DAI-Z-AdZ-NL-JahO-SprA-JahO-001; 3 Seiten
  Springer, Anton (1825-1891); Jahn, Otto (1813-1869)
  Prag
  22. Mai 2018 22. Mai 2018 29. Juni 2018 2019-06-06T13:16:31+01:00
- Brief von Anton Springer an Otto Jahn, o.D. [04.09.18xx]; Deutsches Archäologisches Institut, Archiv der Zentrale; D-DAI-Z-AdZ-NL-JahO-SprA-JahO-002; 2 Seiten
- Brief von Anton Springer an Otto Jahn, o.D.; Deutsches Archäologisches Institut, Archiv der Zentrale; D-DAI-Z-AdZ-NL-JahO-SprA-JahO-003; 2 Seiten
  Springer, Anton (1825-1891); Jahn, Otto (1813-1869); Uhland, Ludwig (1787-1862) [ermittelt]
  Bericht über Uhland.
  22. Mai 2018 22. Mai 2018 22. Mai 2018 2019-06-06T13:16:31+01:00
- Brief von Carl Bernhard Stark an Otto Jahn, 15.12.1854; Deutsches Archäologisches Institut, Archiv der Zentrale; D-DAI-Z-AdZ-NL-JahO-StaC-JahO-001; 3 Seiten
  Stark, Carl Bernhard (1824-1879); Jahn, Otto (1813-1869)
  Dank für Mitgliedschaft der Leipziger Gesellschaft der Wissenschaften. Frage ob Niobeuntersuchung sich für Veröffentlichung in Abhandlungen eignet. Dank für J's Vasenmalerei. - Greifswalder Angelegenheit. Bewerbung St's auch um Züricher kunstgeschichtliche Stelle.
  23. Mai 2018 29. Mai 2018 29. Mai 2018 2019-06-06T13:16:31+01:00
- Brief von Heinrich von Sybel an Otto Jahn, o.D.; Deutsches Archäologisches Institut, Archiv der Zentrale; D-DAI-Z-AdZ-NL-JahO-SybH-JahO-001; 2 Seiten
  Sybel, Heinrich von (1817-1895); Jahn, Otto (1813-1869); Beckerath, Hermann von (1801-1870) [vermutlich]
  Bitte um Empfehlung an einen der römischen Herrn für Sybels Freund [Hermann?] von Beckenrath aus Crefeld.
- Brief von Friedrich Wilhelm Thiersch an Otto Jahn, 12.04.1855; Deutsches Archäologisches Institut, Archiv der Zentrale; D-DAI-Z-AdZ-NL-JahO-ThiF-JahO-001; 3 Seiten
  Thiersch, Friedrich Wilhelm (1784-1860); Jahn, Otto (1813-1869)
- Brief von Friedrich Wilhelm Thiersch an Otto Jahn, 05.06.1858; Deutsches Archäologisches Institut, Archiv der Zentrale; D-DAI-Z-AdZ-NL-JahO-ThiF-JahO-002; 2 Seiten; Empfängerort: Bonn
  Dank für Sendungen. Persönliches.
- Brief von Georg Thudichum an Otto Jahn, 29.09.1859; Deutsches Archäologisches Institut, Archiv der Zentrale; D-DAI-Z-AdZ-NL-JahO-ThuG-JahO-001; 2 Seiten
  Thudichum, Georg (1794-1873); Jahn, Otto (1813-1869); Welcker, Friedrich Gottlieb (1784-1868) [ermittelt]
  Büdingen
  Übersenden der für das Welckersche Jubiläum eingegangenen Spenden. Eventuell kommt noch Nachtrag.
  23. Mai 2018 29. Mai 2018 29. Juni 2018 2019-06-06T13:16:31+01:00
- Brief von Hermann Usener an Otto Jahn, 14.12.1863; Deutsches Archäologisches Institut, Archiv der Zentrale; D-DAI-Z-AdZ-NL-JahO-UseH-JahO-001; 2 Blätter, 6 Seiten
  Usener, Hermann (1834-1905); Jahn, Otto (1813-1869); Michaelis, Adolf (1835-1910) [ermittelt]
  Varianten des Codex Borbon no. 299 zu den bei Io.Stob. ed. phys. ausgehobenen Stellen von Platons Symposion. Eigene Konjektionen zu einzelnen Stellen, Bitte um J's Urteil dazu. - Michaelis.
- Brief von Johan Louis Ussing an Otto Jahn, 25.04.1854; Deutsches Archäologisches Institut, Archiv der Zentrale; D-DAI-Z-AdZ-NL-JahO-UssJ-JahO-001; 2 Seiten; Empfängerort: Leipzig
  Ussing, Johan Louis (1820-1905); Jahn, Otto (1813-1869)
  Plan vom Parthenon. Schicken der Abhandlung über italienisches Bürgerrecht nach dem bellum sociale.
- Brief von Johann Vesque von Püttlingen an Otto Jahn, 10.09.1852; Deutsches Archäologisches Institut, Archiv der Zentrale; D-DAI-Z-AdZ-NL-JahO-VesJ-JahO-001; 1 Seite
  Vesque von Püttlingen, Johann (1803-1883); Jahn, Otto (1813-1869)
  Einladung zum Sonntag in V's Sommerhaus nach Penzing bei Schönbrunn.
- Brief von Friedrich Gottlieb Welcker an Otto Jahn, 17.02.1841; Deutsches Archäologisches Institut, Archiv der Zentrale; D-DAI-Z-AdZ-NL-JahO-WelF-JahO-001; 4 Seiten; Empfängerort: Kiel
  Welcker, Friedrich Gottlieb (1784-1868); Jahn, Otto (1813-1869); Lenormant, Charles (1802-1859) [ermittelt]; Droysen, Johann Gustav (1808-1884) [ermittelt]; Forchhammer, Peter Wilhelm (1801-1894) [ermittelt]
  Dank für J's Zuschrift. - Persönliches. - Lob von J's Abhandlung. zustimmung zu Telephos am Altar und Emendation des Telephos in Troilos (griechische Buchstaben). einzelne einwendungen. Träumereien der Lenormant und Consorten, die noch Monumente ans Licht befördern. - Wiedererscheinen des Rhein. Mus., Hoffnung auf Beiträge J's. - Gruss an Droysen und Forchhammer.
- Brief von Friedrich Gottlieb Welcker an Otto Jahn, 04.07.1841; Deutsches Archäologisches Institut, Archiv der Zentrale; D-DAI-Z-AdZ-NL-JahO-WelF-JahO-002; 4 Seiten
  Welcker, Friedrich Gottlieb (1784-1868); Jahn, Otto (1813-1869); Witte, Jean Joseph Antoine Marie de (1808-1880) [ermittelt]; Rochette, Désiré Raoul (1789-1854); Avellino, Francesco Maria (1788-1850) [ermittelt]
  Bitte um Beförderung eines Briefes und eines Pakets nach Kopenhagen. Beilegen eines neuen Katalogs der Gipse. - Interesse für J's Polygnot Abhandlung, da selbst auch mit Polygnot beschäftigt. Polygnot Monographie. Aufsatz über ein Vasengemälde in Nouvelles Annales gab Anlass zu kurzer Entwicklung des polygnotischen Stils. - de Witte reist nach Athen. J's geistreiche Deutung der Darstellung bei avellino, Casa Pomp. tav. 6. - J's Klage über mangelnde archäologische Unterhaltung. - Der junge Prion. - J's Erklärung des Telephos.
  28. Mai 2018 29. Mai 2018 29. Mai 2018 2019-06-06T13:16:31+01:00
- Brief von Friedrich Gottlieb Welcker an Otto Jahn, 04.09.1841; Deutsches Archäologisches Institut, Archiv der Zentrale; D-DAI-Z-AdZ-NL-JahO-WelF-JahO-003; 4 Seiten; Empfängerort: Kiel
  Welcker, Friedrich Gottlieb (1784-1868); Jahn, Otto (1813-1869); Rochette, Désiré Raoul (1789-1854); Riepenhausen, Johannes (1788-1860) [ermittelt]; Gerhard, Eduard (1795-1867) [ermittelt]
  Dank für J's Briefe und Zusendungen. Gefallen an J's polygnotischer Abhandlung, jedoch nicht ganz seiner Meinung. Hoffnung die alte Arbeit in Rom wiederaufzunehmen und zu Ende bringen zu können, ev. mit Zusammenstellung der Figuren durch Riepenhausen (Jugendfreund W's). J's Pentheus Aufsatz. Zitieren einer Briefstelle R. Rochettes über J's Telephos. - Besuch Gerhards auf Reise nach Frankfurt. - Arch. Arbeiten J's dem Rhein. Mus. willkommen. - Glückwunsch zur Begründung eines Gipsmuseums in Kiel. - Vorbereitungen zum Philologenkongress vor der Abreise.
  28. Mai 2018 30. Mai 2018 30. Mai 2018 2019-06-06T13:16:31+01:00
- Brief von Friedrich Gottlieb Welcker an Otto Jahn, 22.06.1844; Deutsches Archäologisches Institut, Archiv der Zentrale; D-DAI-Z-AdZ-NL-JahO-WelF-JahO-004; 2 Seiten
  Welcker, Friedrich Gottlieb (1784-1868); Jahn, Otto (1813-1869); Winckelmann, Johann Joachim (1717-1768) [ermittelt]; Millingen, James V. (1774-1845) [ermittelt]; Braun, Emil (1809-1856) [ermittelt]
  Dank für Juvenal, Persius, Rede auf Winckelmann und Vorlesung über die Iphigenie. - Glückwunsch zur Verheiratung, Greifswald. - Übersenden eines Bandes kleiner Schriften. Bevorstehenden Besuch von Emil Braun und Millingen.
- Brief von Friedrich Gottlieb Welcker an Otto Jahn, 31.12.1844; Deutsches Archäologisches Institut, Archiv der Zentrale; D-DAI-Z-AdZ-NL-JahO-WelF-JahO-005; 4 Seiten; Empfängerort: Greifswald
  Welcker, Friedrich Gottlieb (1784-1868); Jahn, Otto (1813-1869); Ternite, Wilhelm (1786-1871) [ermittelt]; Rochette, Désiré Raoul (1789-1854) [ermittelt]; Urlichs, Karl Ludwig (1813-1889) [vermutlich]; Brosch, Moritz (1829-1907) [vermutlich]
  Dank für Geschenk der archäologischen Aufsätze. Lob von J's Arbeiten. Wunsch ihn persönlich zu sehen. Vorschlag einer Anzeige von Ternites Pompejanischen Gemälden, verdienen hervorgehoben zu werden. Pariser Farbendruck in Rochettes Pompejana im Vergleich zu dem Berliner. Erklärung des 4. Hefts der Zeichnungen durch W. - Bedauern falls W. mit seinem Parisartikel Absichten J's durchkreuzt haben sollte, Erklärung einzelner Stellen d. Artikels. - J's Programm über Spadarelilef. - Freudiges Erwarten von J's Censorius. - Bonner Vorlesungen von W. Ulrichs und Brosch. - Anschauen des Phidias das Erhabendste in London.
- Brief von Friedrich Gottlieb Welcker an Otto Jahn, 08.05.1845; Deutsches Archäologisches Institut, Archiv der Zentrale; D-DAI-Z-AdZ-NL-JahO-WelF-JahO-006; 1 Seite
  Welcker, Friedrich Gottlieb (1784-1868); Jahn, Otto (1813-1869); Gerhard, Eduard (1795-1867) [ermittelt]
  Vorlegen von W's Arbeit über Giebelgruppen des Parthenon aus Arbeit im Brit. Mus. entstanden. Skizze kann Anschauung des Monuments nie ersetzen. Freund Gerhard wird W's Widerspruch nicht übelnehmen.
- Brief von Friedrich Gottlieb Welcker an Otto Jahn, 14.05.1846; Deutsches Archäologisches Institut, Archiv der Zentrale; D-DAI-Z-AdZ-NL-JahO-WelF-JahO-007; 4 Seiten; Empfängerort: Greifswald
  Welcker, Friedrich Gottlieb (1784-1868); Jahn, Otto (1813-1869); Braun, Emil (1809-1856) [ermittelt]; Stahr, Adolf (1805-1876) [ermittelt]; Mommsen, Theodor (1817-1903) [ermittelt]
  Persönliches. - Dank für J's Censorius. - Druck des 2. Teils seiner kleinen Schriften, Ausführung verschiedener Abhandlungen. Winteraufenthalt in Rom. - Teilnahme an Erkrankung von J's Frau, Freude an J's Tätigkeit und seiner Rüge an Stahrs hässlichem Ausfall gegen Braun. W's Anzeige von 12 Basreliefs im Bullettino. - W's Parisurteil, J's Arbeit über Zahnsche Pompeiana. In Rom war viel von J's und Mommsens schönem Vorhaben die Rede (CIL). Santangelosche Vase wichtig für Adonisthron.